【裁判字號】    97,基簡,679
【裁判日期】    970930
【裁判案由】    給付信用卡消費款
【裁判全文】
臺灣基隆地方法院基隆簡易庭民事判決   97年度基簡字第679號
原      告  國泰世華商業銀行股份有限公司
法定代理人  乙○○
訴訟代理人  丁○○
            甲○○
被      告  丙○○
上列當事人間請求給付信用卡消費款事件，本院於中華民國97年
9月22日言詞辯論終結，判決如下：
    主  文
被告應給付原告新臺幣貳拾陸萬柒仟陸佰壹拾肆元，及自民國九
十六年九月十一日起至清償日止，按年息百分之十九點七計算之
利息。
訴訟費用新臺幣參仟柒佰伍拾元由被告負擔。
本判決得假執行。
    事實及理由要領
一、按訴狀送達後，原告不得將原訴變更或追加他訴，但擴張或
    減縮應受判決事項之聲明者，不在此限，民事訴訟法第255
    條第1項第3款定有明文；查本件原告於聲請核發支付命令時
    係請求：被告應給付原告新臺幣 (下同）343,927元及其中
    303,878元自民國（下同）95年5月8日起至清償日止，按年
    息19.7％計算之利息；嗣被告丙○○異議並視為起訴後，原
    告於97年9月22日言詞辯論期日變更訴之聲明為：被告應給
    付原告267,614元，及自96年9月11日起至清償日止，按年息
    19.7％計算之利息，核與前開規定相符，應予准許。
二、原告起訴主張：被告於民國（下同）90年9月4日、93年6月
    8日分別與原告訂立信用卡使用契約，依約被告即得領用原
    告所發行之信用卡並憑卡於特約商店簽帳消費，惟需於次月
    繳款截止日前清償或選擇循環信用方式彈性付款，利息按年
    息19.7％固定計息，並約定如有遲延履行者，即喪失期限利
    益，全部債務視為到期；而被告自95年5月7日起即未依約清
    償，尚積欠原告321,403元，嗣於95年7月間與原告協商分期
    還款，約定自95年7月起至103年9月止，分100期按月清償，
    詎被告至96年9月起即未正常繳款，僅依約給付原告53,789
    元，尚積欠本金267,614元及所約定之利息未付，迭催不理
    等情，為此提起本件訴訟，並聲明如主文第1項所示。
三、被告則辯稱其確實有欠款，且其前曾與原告協商，約定可分
    100期償還，但因其手受傷無法工作所以才毀諾云云，並聲
    明請求駁回原告之訴。
四、經查：原告主張之事實，業據其提出與所述相符之信用卡申
    請書、約定條款、債務協商還款記錄表、催收呆帳回收報表
    、協議書等件影本為證，復為被告所不否認，本院審酌原告
    所提出之上開事證與其主張內容相符，認原告之主張為真實
    ；至被告雖以其因手受傷無法工作，才會毀諾云云抗辯，並
    提出長庚醫院就診資料、診斷證明書等件影本為證，惟有無
    資力償還，乃執行問題，不能據為不履行義務之抗辯（最高
    法院19年度上字第1733號判例參照），被告自不得以此為拒
    絕清償之理由，被告前揭所辯自無可採。從而，原告依信用
    卡使用契約之法律關係，請求被告給付如主文第1項所示之
    本金、利息，為有理由，應予准許。
五、又本件係就民事訴訟法第427條第1項規定之適用簡易程序訴
    訟所為被告敗訴之判決，爰依民事訴訟法第436條第2項、第
    389條第1項第3款，依職權宣告假執行。
六、據上論結，本件原告之訴為有理由，依民事訴訟法第436條
    第2項、第385條第1項前段、第78條、第389條第1項第3款，
    判決如主文。
中    華    民    國    97    年    9     月    30    日
                  基隆簡易庭法  官  姚貴美
以上正本係照原本作成。
對於本件判決如有不服，應於收受送達後20日內向本院提出上訴
書狀，上訴於本院合議庭，並按他造當事人之人數附具繕本。
中    華    民    國    97    年    9     月    30    日
                            書記官  江美琪


司法院資訊處製作；財團法人民間司法改革基金會備份。
